臺灣臺北地方法院刑事判決　　　　　　 96年度交易字第333號
公　訴　人　臺灣臺北地方法院檢察署檢察官
被　　　告　乙○○
上列被告因過失傷害案件，經檢察官提起公訴（96年度偵字第38
00號），本院判決如下：
    主    文
乙○○因過失傷害人，處拘役伍拾伍日，如易科罰金，以新臺幣
壹仟元折算壹日。
    犯罪事實
一、乙○○於民國九十五年十二月十四日二十一時三十分許，駕
    駛車牌號碼八○八八─ＤＦ號自用小客車，沿臺北市○○路
    由東往西方向行駛，途經臺北市○○區○○路二十六號前，
    本應注意汽車行駛時，駕駛人應注意車前狀況，並隨時採取
    必要之安全措施，而依當時之情形並無不能注意之情事，竟
    疏於注意車前狀況，適有由甲○○未依規定行走行人穿越道
    ，違規擅自由北往南方向穿越長春路至道路中央雙白線處，
    突又轉頭欲返回北側人行道，致乙○○反應不及，使其所駕
    駛車輛之左後照鏡與甲○○身體發生擦撞，甲○○乃因此倒
    地而受有上顎齒槽骨斷裂併上顎雙側正中門牙及左側側門牙
    脫落、下顎側門齒斷裂、牙齦撕裂傷等傷害。乙○○於肇事
    後停留於現場，並載送甲○○至馬偕紀念醫院急診處就診，
    且向到院處理之警員坦承為肇事者，而自首表示願接受裁判
    。
二、案經被害人甲○○訴由臺北市政府警察局中山分局報請臺灣
    臺北地方法院檢察署檢察官偵查起訴。
    理    由
一、訊據被告乙○○雖坦承於九十五年十二月十四日二十一時三
    十分許，駕駛車牌號碼八○八八─ＤＦ號自用小客車，在臺
    北市○○區○○路二十六號前與告訴人甲○○發生擦撞，導
    致告訴人受有上顎齒槽骨斷裂併上顎雙側正中門牙及左側側
    門牙脫落、下顎側門齒斷裂、牙齦撕裂傷等傷害之事實，惟
    矢口否認有何過失傷害之犯行，辯稱：當時告訴人由右側穿
    越馬路到中線之後，突然又回頭，才導致其反應不及而發生
    車禍，且依當時情形根本已無閃避之空間，自難認其有任何
    過失云云。經查：
  (一)上開車禍發生之過程，業經告訴人以證人身分於本院證述明
    確（本院卷第十三頁至第十四頁反面），且有被告對於證據
    能力不爭執而同意作為證據使用之道路交通事故現場圖一紙
    、臺北市政府警察局中山分局交通分隊道路交通事故補充資
    料表一紙、交通事故談話紀錄表二份、道路交通事故調查報
    告表(一)、(二)各一紙、當事人登記聯單一紙、現場與車輛損害
    照片五幀在卷可稽（偵查卷第十五頁至第二十頁、第二十三
    頁至第二十五頁）。而告訴人受有上顎齒槽骨斷裂併上顎雙
    側正中門牙及左側側門牙脫落、下顎側門齒斷裂、牙齦撕裂
    傷等傷害之事實，則有馬偕紀念醫院九十五年十二月二十二
    日乙種診斷證明書一紙附卷可參（偵查卷第三十四頁）。
  (二)被告雖否認對於本件車禍有所過失，惟被告自陳其駕駛八○
    八八—ＤＦ號自用小客車行經前開路段時，已見到告訴人未
    經行人穿越道逕行自右側往左側穿越馬路，到馬路中央時突
    然轉頭等語（本院卷第十四頁反面），則被告對於車前之狀
    況顯已有所注意，而當時天氣晴、夜間有照明、路面鋪裝柏
    油、濕潤、無缺陷及障礙物、視距良好，有前開道路交通事
    故調查報告表(一)在卷可證（偵查卷第十九頁），並無任何不
    能注意之情事，詎被告竟疏於注意車前狀況、減速慢行，以
    便隨時採取必要之安全措施，即貿然前行，使其所駕駛之上
    開車輛左側後視鏡撞擊告訴人，致告訴人倒地而受有前揭傷
    害，是被告就本件車禍之發生自有過失。而臺北市車輛行車
    事故鑑定委員會經鑑定後，亦認定被告未注意車前狀況為本
    件車禍肇事次因，有該會九十六年四月十八日北鑑審字第○
    九六三○一一○三○○號函附鑑定意見書一份可參（偵查卷
    第四十三頁至第四十七頁）。被告辯稱無以注意車前狀況云
    云，實屬無據，難以採信。
二、按汽車行駛時，駕駛人應注意車前狀況，並隨時採取必要之
    安全措施，道路交通安全規則第九十四條第三項定有明文。
    被告為已考領駕照之人，此為其所自陳，對此自難諉稱不知
    。而本件車禍發生當時並無任何足使被告無從注意告訴人穿
    越前方道路而立於道路中央之情事，竟疏未注意車前狀況，
    隨時採取必要之安全措施，仍駕駛車輛前行而肇事，其對本
    件事故之發生為有過失甚明。又被告之過失行為與告訴人因
    本件交通事故導致受有前揭傷害結果之間，亦有相當因果關
    係。綜上所查，本案事證明確，被告所為辯解，均屬卸責之
    詞，不足採信，其過失傷害之犯行，洵堪認定，應依法論科
    。
三、核被告所為，係犯刑法第二百八十四條第一項前段之過失傷
    害罪。查被告於臺北市政府警察局中山分局交通分隊警員至
    馬偕紀念醫院處理時，坦承為肇事人，且留下自己之年籍資
    料與聯絡地址、電話，此觀上揭卷附道路交通事故調查報告
    表及當事人登記聯單之記載即明，並有臺北市○○○○○道
    路交通事故肇事人自首情形紀錄表一紙附卷可參（偵查卷第
    二十二頁）。是被告既已向該管公務員申述犯罪事實，而不
    逃避接受裁判，合於刑法第六十二條前段所定對於未發覺之
    犯罪自首而接受裁判之要件，應依該條規定減輕其刑。爰審
    酌被告犯罪所生危害非輕、犯後否認犯行、未與告訴人達成
    和解，惟素行尚好，且告訴人未依規定行走行人穿越道穿越
    道路，為本件車禍之肇事主因，有前開鑑定意見書可稽，被
    告之過失程度並非重大，及其生活狀況與智識程度等一切情
    狀，量處如主文所示之刑，並諭知易科罰金之折算標準。
據上論斷，應依刑事訴訟法第二百九十九條第一項前段，刑法第
二百八十四條第一項前段、第六十二條前段、第四十一條第一項
前段，刑法施行法第一條之一，判決如主文。
本案經檢察官王志超到庭執行職務
中　　華　　民　　國　　96　　年　　7 　　月　　13　　日
　　　　　　　　　交通法庭  法　官　余明賢
以上正本證明與原本無異。
如不服本判決，應於判決送達後10日內向本院提出上訴狀（應抄
附繕本）。告訴人或被害人如對於本判決不服者，應具備理由請
求檢察官上訴，其上訴期間之計算係以檢察官收受判決正本之日
期為準。
　　　　　　　　　　　　　　書記官　葉潔如
中　　華　　民　　國　　96　　年　　7 　　月　　13　　日
附錄本案論罪科刑法條全文
中華民國刑法第二百八十四條第一項
因過失傷害人者，處六月以下有期徒刑、拘役或新臺幣一萬五千
元以下罰金，致重傷者，處一年以下有期徒刑、拘役或新臺幣一
萬五千元以下罰金。
